【裁判字號】    98,簡上,169
【裁判日期】    990108
【裁判案由】    傷害
【裁判全文】
臺灣花蓮地方法院刑事判決           98年度簡上字第169號
上  訴  人
即  被  告  甲○○
上列上訴人即被告因傷害案件，不服本院花蓮簡易庭民國 98年9
月30日98年度花簡字第 900號之第一審判決（聲請簡易判決處刑
案號：98年度偵字第2891號），提起上訴，本院管轄之第二審合
議庭判決如下：
    主  文
上訴駁回。
    事實及理由
一、本案經本院審理結果，認第一審判決依刑法第277條第1項之
    傷害罪判處上訴人即被告甲○○拘役55日，如易科罰金，以
    新臺幣1千元折算1日，認事用法及量刑均無不當，應予維持
    ，除引用附件原審判決書記載之事實、證據及理由外，並予
    以補充說明如後所述。
二、被告上訴意旨略以：伊確實有打其胞姊王琬璇臉頰兩巴掌，
    然認為王琬璇實際受傷應該沒有診斷證明書寫的那麼嚴重，
    原審判拘役55日太重了，所以伊要上訴請求判輕一點云云。
三、按被告以外之人於審判外之言詞或書面陳述，除法律有規定
    者外，不得作為證據；被告以外之人於審判外之陳述，經當
    事人於審判程式同意作為證據，法院審酌該言詞陳述或書面
    陳述作成時之情況，認為適當者，亦得為證據，刑事訴訟法
    第159條第1項、第159條之5第1 項分別定有明文。查證人乙
    ○○、王克年於警詢之證詞，均為證人審判外之言詞陳述；
    行政院衛生署花蓮醫院（下稱花蓮醫院）之乙種診斷證明書
    ，乃證人即診治醫師林怡欣於審判外之書面陳述，均經當事
    人同意有證據能力，且本院審酌該陳述作成之情況，核無不
    適當之情事，是依上開規定，均有證據能力，合先敘明。
四、經查，被告於98年6月3日晚間8時30 分徒手毆打其胞姊之事
    實，業據被告坦承不諱，被告固辯稱告訴人乙○○之傷勢應
    沒有診斷證明書記載的那麼嚴重云云，然證人乙○○、王克
    年均證述該時乙○○僅遭被告1 人毆打之事實明確，且乙○
    ○旋於同日至花蓮醫院急診就醫，經診斷受有頭部外傷併頭
    痛、顏面瘀青（3公分）、左側肩部挫傷（5公分）及右肘挫
    傷（11公分）之傷害，有上開診斷證明書乙份、傷勢照片 5
    張可證，足堪認定上開傷勢，均係因被告該次毆打行為所致
    ，被告空言辯稱伊僅打乙○○兩巴掌，傷勢不至於如此嚴重
    云云，自不足採信。
五、綜上，被告傷害行為事證明確，應堪認定，原審依刑法第27
    7條第1項傷害罪之規定，判處被告上開所述之刑，及依刑法
    第41條第1 項前段之規定，諭知易科罰金之折算標準，量刑
    上尚稱允當，被告未承認全部犯行，且迄今未能與告訴人達
    成和解，難認有悔悟改過之意，其上訴請求撤銷原判決，從
    輕量刑，核無理由，應予駁回。
據上論斷，應依刑事訴訟法第455條之1第3項、第368條、第 373
條，判決如主文。
本案經檢察官吳宇青到庭執行職務。
中    華    民    國    99    年    1     月    8     日
                  刑事第三庭    審判長法  官  李世華
                                      法  官  許乃文
                                      法  官  蕭一弘
上列正本證明與原本無異。
本件不得上訴。
中    華    民    國    99    年    1     月    8     日
                                      書記官
附錄本判決論罪之法律條文：
中華民國刑法第277條：
傷害人之身體或健康者，處3年以下有期徒刑、拘役或1千元以下
罰金。
犯前項之罪因而致人於死者，處無期徒刑或7 年以上有期徒刑；
致重傷者，處3年以上10年以下有期徒刑。

司法院資訊處製作；財團法人民間司法改革基金會備份。
